【裁判字號】    96,上訴,5011
【裁判日期】    970415
【裁判案由】    殺人未遂等
【裁判全文】
臺灣高等法院刑事判決                96年度上訴字第5011號
上  訴  人  臺灣臺北地方法院檢察署檢察官
上  訴  人
即  被  告  乙○○
選任辯護人  陳德峰律師
上列上訴人因殺人未遂等案件，不服臺灣臺北地方法院96年度訴
字第603號，中華民國96年11月2日第一審判決（起訴案號：臺灣
臺北地方法院檢察署96年度偵字第2547號），提起上訴，本院判
決如下：
    主  文
原判決撤銷。
乙○○未經許可，持有獵槍，處有期徒刑參年，併科罰金新臺幣
柒萬元，如易服勞役，以新臺幣壹仟元折算壹日，減為有期徒刑
壹年陸月，併科罰金新臺幣參萬伍千元，如易服勞役，以新臺幣
壹仟元折算壹日。扣案之十二ＧＡＵＧＥ制式霰彈槍壹枝（槍枝
管制編號0000000000號）沒收。又殺人未遂，處有期
徒刑伍年，減為有期徒刑貳年陸月。上開二罪應執行有期徒刑參
年陸月，併科罰金新臺幣參萬伍仟元，如易服勞役，以新臺幣壹
仟元折算壹日。扣案之十二ＧＡＵＧＥ制式霰彈槍壹枝（槍枝管
制編號0000000000號）沒收。
    事  實
一、乙○○明知具有殺傷力之十二ＧＡＵＧＥ制式霰彈槍為槍砲
    彈藥刀械管制條例第4 條第1項第1款所規定獵槍種類之一，
    十二ＧＡＵＧＥ制式霰彈則為槍砲彈藥刀械管制條例第4 條
    第1項第2款所規定之子彈，依同法第5 條之規定，未經中央
    主管機關許可，均不得非法持有。竟未經主管機關許可，於
    民國（下同）92年間某日，在臺北縣三芝鄉某處，自姓名年
    籍不詳綽號「黑狗」之成年男子處取得十二ＧＡＵＧＥ制式
    霰彈槍（槍枝管制編號0000000000號）乙枝及十二ＧＡＵＧ
    Ｅ制式霰彈4顆後而無故持有之。乙○○於96年1月20日23時
    54分許，持前開十二ＧＡＵＧＥ制式霰彈槍乙枝及十二ＧＡ
    ＵＧＥ制式霰彈4顆前往臺北市中山區○○○路119巷85號地
    下1樓「七條鳳卡拉ＯＫ」，在該處1 樓及地下1樓之樓梯轉
    角處，大喊「全部不要動！誰動我就開槍！」後，先朝大門
    開1 槍，嗣並基於殺人之不確定故意，再朝站在門口櫃臺旁
    之甲○○開1槍，旋進入店內後朝天花板開2槍，之後隨即逃
    離現場，甲○○因閃躲僅受有右手肘及右大腿膝上部位開放
    性傷口之傷勢，免因身體重要部位槍殺而死亡。迨於96年 1
    月25日21時55分許，乙○○始向臺北市政府警察局中山分局
    自首，並於同日22時30分許帶同警方至臺北市中山區○○○
    路○ 段 41號晶華酒店地下5樓停車場內其所使用之車牌號碼
    2060－ＭＴ號自用小客車後座起出前開十二ＧＡＵＧＥ制式
    霰彈槍及已擊發之十二ＧＡＵＧＥ制式霰彈彈殼1顆。
二、案經臺北市政府警察局中山分局報請臺灣臺北地方法院檢察
    署檢察官偵查起訴。
    理  由
壹、程序方面：
  一、按「被告以外之人於審判外之言詞或書面陳述，除法律有
      規定者外，不得作為證據。」、「被告以外之人於偵查中
      向檢察官所為之陳述，除顯有不可信之情況者外，得為證
      據。」、「被告以外之人於審判外之陳述，雖不符前四條
      之規定，而經當事人於審判程序同意作為證據，法院審酌
      該言詞陳述或書面陳述作成時之情況，認為適當者，亦得
      為證據。」、「當事人、代理人或辯護人於法院調查證據
      時，知有第159條第1項不得為證據之情形，而未於言詞辯
      論終結前聲明異議者，視為有前項之同意。」，刑事訴訟
      法第159條第1項、第159條之1第2項、第159條之5第1項、
      第2項分別定有明文。
  二、證人即告訴人甲○○、證人陳嫚妮於檢察官偵查中所為之
      證述，均業經具結，有結文在卷為憑，且偵查中檢察官向
      被告以外之人所取得之陳述，原則上尚能遵守法律規定，
      不致違法取供，其可信性極高，並無顯有不可信之情況，
      揆之上開規定，證人甲○○、陳嫚妮於檢察官偵查中所為
      之證言，均有證據能力而得為本案判斷之依據。
  三、至證人即告訴人甲○○於警詢中之陳述暨以下所述之其餘
      書面證據，因辯護人於原審行準備程序及本院審判程序時
      已代被告陳述對於本案公訴人所提出之證據均認為有證據
      能力（見原審卷第28頁、本院卷第75頁背面）等語，且本
      院審酌該等書面作成時之狀況，並無不宜作為證據之情事
      ，依刑事訴訟法第159條之5 第1項之規定，均得作為證據
      而為本案判斷之依據。
貳、實體方面：
  一、訊據被告對於未經主管機關許可，於上開時、地自姓名年
      籍不詳綽號「黑狗」之成年男子處取得上開十二ＧＡＵＧ
      Ｅ制式霰彈槍乙枝及十二ＧＡＵＧＥ制式霰彈子彈4 顆後
      無故持有，繼而於上開時、地射擊時致告訴人右手肘及右
      大腿膝上部位受有開放性之傷口等傷勢之事實坦承不諱，
      然矢口否認有何殺害告訴人之犯行，辯稱：當時因其見到
      告訴人拔槍出來，其方開槍，但其並未瞄準告訴人射擊，
      是射擊告訴人旁邊，係不小心才射擊到告訴人的，其並無
      殺人故意，且其所為應屬自首云云。
  二、經查：
      (一)扣案之長槍乙枝、彈殼乙顆經送內政部警政署刑事警
          察局以性能檢驗法、比對顯微鏡比對法鑑定後，鑑定
          結果認：「一、送鑑長槍乙枝（槍枝管制編號000000
          0000號），研判係十二ＧＡＵＧＥ制式霰彈槍，‥‥
          槍號為『ＳＬＤ１２－Ｕ２Ａ３１－０９１８』，機
          械性能良好，可擊發同口徑制式霰彈，認具殺傷力。
          二、送鑑彈殼1 顆，認係已擊發之十二ＧＡＵＧＥ制
          式霰彈殼」，此有內政部警政署刑事警察局96 年2月
          8日刑鑑字第0960017706 號槍彈鑑定書及照片等在卷
          （台灣台北地方法院檢察署96年度偵字第2547號卷第
          152頁至第154頁）可按，另現場扣得之彈殼兩顆，經
          送內政部警政署刑事警察局以性能檢驗法、比對顯微
          鏡比對法鑑定後，鑑定結果認：「送鑑彈殼（共2 顆
          ，編號各為Β1、Β2），認係已擊發之十二ＧＡＵＧ
          Ｅ制式霰彈彈殼，殼底標記均為ＦＩＯＣＣＨＩ１２
          １２ＩＴＡＬＹ，送鑑彈殼（共2顆，編號各為Β5、
          Β8 ），實係霰彈之塑膠填充物。」，再經該局比對
          結果，認「送鑑彈殼2 顆，經比對結果，其彈底及撞
          針孔特徵紋痕均相符合，認係由同一槍枝所擊發」，
          此亦有內政部警政署刑事警察局96年2月9日刑鑑字第
          0960018566號槍彈鑑定書及照片等在卷可按，又「送
          鑑霰彈槍1枝（槍枝管制編號0000000000 號）試射彈
          殼經與本局涉案檔存資料比對結果，發現與貴分局96
          年1月28日北市警中分刑字第09601011 號刑事案件證
          物採驗紀錄表送鑑『七條鳳卡拉ＯＫ店遭槍擊案』證
          物中之彈殼2 顆（編號Β１、Β２）之彈底特徵紋痕
          相吻合，認係由該槍枝所擊發。」，又有內政部警政
          署刑事警察局96年2月14日刑鑑字第0960024961 號函
          在卷可按，此外，復有扣案之前開制式霰彈槍1 枝、
          彈殼3 顆及照片列印資料（同上卷第29頁至第32 頁）
          可佐，是被告持有之前開槍、彈確分別屬槍砲彈藥刀
          械管制條例第4條第1項第1 款所規定之獵槍及同條例
          第4條第1項第2 款所規定之子彈，均為槍砲彈藥刀械
          管制條例所規定之未經中央主管機關許可，不得非法
          持有之物甚明。另被告持前開槍、彈射擊告訴人，致
          告訴人受有右手肘及右大腿膝上部位開放性之傷口等
          傷害之事實，亦有馬偕紀念醫院96 年3月23日馬院醫
          骨字第0960000839號函暨檢附之病歷影本在卷可按。
      (二)被告雖辯稱當時因其見到告訴人拔槍出來，其方開槍
          ，但其並未瞄準告訴人射擊，是射擊告訴人旁邊，係
          不小心才射擊到告訴人的，並無殺害告訴人之故意云
          云，然證人即告訴人甲○○業已證稱：渠於96 年1月
          20日晚上去七條鳳卡拉ＯＫ店要幫證人陳嫚妮修電腦
          ，後來服務生帶渠到包廂內找證人陳嫚妮，因包廂內
          人很多又熱，又沒見到證人陳嫚妮，故渠再走出來上
          樓將衣服脫掉並放在車上，之後再走下店內，在門口
          處左手拿手機打電話給證人陳嫚妮，約證人陳嫚妮在
          店門口見面，同時證人陳嫚妮也走出店門口跟渠見面
          ，當時渠跟證人陳嫚妮之距離不到2 公尺，渠是面對
          著證人陳嫚妮，接著被告就衝下來，拿槍朝店門口開
          了一槍，本來渠與被告是相同方向，之後渠轉身向樓
          梯的方向看過去時，被告轉身對渠說不要動並馬上開
          槍，渠就中槍倒地，被告開槍時渠正拿著手機跟證人
          陳嫚妮講電話，渠完全沒有要反抗的意思，亦無將手
          放在口袋或者腰際而狀似掏東西之貌，渠被槍擊的部
          位是右大腿外側、後側及右手肘部分，之後渠有再聽
          到兩聲槍聲，渠共中了3 百多顆的鉛彈，今已取出99
          顆，其他均尚未取出等語在卷（同上卷第37-39 頁、
          第243 頁），核與當時目擊之證人陳嫚妮所證：伊為
          七條鳳卡拉ＯＫ之股東，96 年1月20日11點54分有先
          進店裡面再出來，之所以到樓梯間是因跟證人甲○○
          講話，而當天店裡面太吵，伊要證人甲○○幫忙修理
          電腦，當時跟證人甲○○是面對面的距離，伊當時在
          樓梯口看到被告衝下來，叫大家不要動，就馬上拿槍
          對大門開了1槍，後來對伊等開了1槍，被告喊不要動
          時，伊等因為害怕，有動了一下，當時證人甲○○在
          伊身邊，就被被告開槍了，當時證人甲○○坐著不能
          動，血一直流，被告開完槍就進入店裡面繼續開槍，
          當時證人甲○○的手上確定沒有拿手槍等情相符（同
          上卷第244、245頁），經核所證情節均屬相符。再原
          審於96年7月4日勘驗當日現場之錄影光碟片，勘驗結
          果為「畫面出現4格，時間顯示96年1月20日23點48分
          47秒、6個人一起進來，畫面出現4格，右上是樓梯的
          畫面，左上畫面是模糊的，左下是店裡面的情形，右
          下是伴唱帶的畫面，被告稱左下畫面顯示的最後1 人
          是被告，被告是走在人群的最後1 個下來，50分39秒
          被告離開ＫＴＶ的大門，中間的畫面左下角有人進進
          出出，54分31秒被害人即告訴人下樓（沒有拿包包或
          者其他的東西），55分17秒被告下樓，站在樓梯的轉
          角，手持霰彈槍，身穿白色上衣，黑色褲子，把槍舉
          到胸前朝門口射擊，55分22秒被告持霰彈槍向左下方
          射擊，被告開完槍後有回頭一下，23秒開始被告有往
          回走2 個階梯，然後再往下走，左上格跟著在被告後
          面進來的人是綽號林沖的男人，右上格顯示有個男生
          打開手拿包要拿東西，後來有四個人連同黑衣男子一
          起離開，其中被告是最後一個，一起離開。」，有該
          日審判筆錄（原審卷第67頁背面）可查，是並無發現
          告訴人有被告所稱之持槍之情形，此外，復有現場監
          視器翻拍照片及現場照片在卷（前揭偵查卷第79頁至
          83頁）可按。再查，「病人甲○○於96年1 月20日送
          急診時生命現象正常，無瀕臨死亡之程度，但其右手
          肘及右大腿膝上部位有開放性傷口，於96年1 月30日
          出院，出院後仍門診追蹤治療中。病人出院時右肘傷
          口以癒合，右膝上方傷口未癒合，兩處傷口中仍有細
          小的鉛粒異物，為數很少，最後門診追蹤日是96年 3
          月17日，右膝上方傷口仍未癒合，病人可以自行步行
          ，無須柺杖，但有些跛行」此有馬偕紀念醫院96年 3
          月23日馬院醫骨字第096000839 號函（前揭偵查卷第
          253 頁）附卷足憑，惟參被告坦認其所持之槍為霰彈
          槍，故在一定的距離下子彈會散出去，當時其距離告
          訴人約3、4公尺（同上卷第29頁正面），又被告稱：
          「我從沒有用過這支槍，... 是被害人動了之後，才
          對他開槍... 」（本院卷第62頁背面），核與證人孫
          益新證述：「... 被告瞄準我時，我有閃躲，就是人
          的自然反應... 」（原審卷第64頁背面）等情節相符
          ，可見被告係向被害人甲○○身體重要部位瞄準，因
          甲○○本能反應而閃躲，始傷及右手、右腿等人體非
          重要部位，則認被告確知其所為可能殺害告訴人，且
          此結果之發生亦不違背其本意，被告有殺害告訴人之
          犯意無誤，本院因認被告此節所辯，顯與事實不符，
          不足採信。
      (三)又被告辯稱其所為應屬自首云云，然刑法第38條（即
          現行刑法第62條）之所謂發覺，係指該管公務員已知
          犯罪事實並知犯罪人之為何人而言；刑法第62條所謂
          未發覺之罪，凡有搜查權之官吏，不知有犯罪之事實
          ，或雖知有犯罪事實，而不知犯罪人為何人者，均屬
          之；自首以對於未發覺之罪投案而受裁判為要件，如
          案已發覺，則被告縱有投案陳述自己犯罪之事實，亦
          祇可謂為自白，不能認為自首（最高法院20年上字第
          1721號、26年渝上字第1839號、26 年上字第484號判
          例要旨參照）。查本案有現場錄影光碟片錄有本案當
          時案發經過情形，錄製之影像雖甚為清晰，尚可辨認
          出係何人為本案犯行，惟當時尚未能確知被告之真實
          姓名，參諸「本案於96年1 月20日23時許發生後，本
          分局依據現場監視器畫面及被害人所提供之犯嫌行動
          電話於96年1 月21日即掌握嫌疑人為陳建榮、陳建彰
          、呂榮華、王富樂及其他二名不詳嫌疑人共計6 人（
          當時僅得知該2 名不詳嫌疑人係陳建榮等地下錢莊集
          團之小弟，尚未知悉該2 名不詳嫌疑人之真實身分為
          乙○○、王俊祥），並於96年1 月22日報請臺灣臺北
          地方法院檢察署劍股指揮偵辦‥‥陳嫌等人始透過律
          師到局表示願意策動開槍主嫌乙○○到局投案‥‥」
          ，復有臺北市政府警察局中山分局96年7 月23日北市
          警中分刑字第09632799500號函在卷（原審卷第113頁
          正面）可查。又查「本案於95年12月20日23時發生，
          本分局據報後即赴現場勘查採證，依據被害人指稱之
          犯罪行動電話號碼，及調閱現場監視錄影畫面後，立
          即鎖定犯罪嫌疑人乙○○之其他共犯陳建彰、陳建榮
          、呂榮華、王富樂等4 人，並於95年12月21日及報請
          台灣台北地方法院檢察署李檢察官建論指揮偵辦，針
          對陳建彰、陳建榮、呂榮華、王富樂等實施通信監察
          及限制出境。本分局並於95年12月21日起針對陳建彰
          、陳建榮、呂榮華、王富樂等4人住處、據點及其女
          友等住處實施查訪，陳嫌等人因知身分曝光，使透過
          律師向本分局表示投案之意願，經本分局策動後，犯
          嫌乙○○始於96年1月25日向本分局投案...，惟調閱
          現場監視錄影帶及查訪被害人，即已鎖定涉案主嫌共
          6 人，開槍者除乙○○為陳建榮之小弟，綽號為「阿
          同」，因尚未得之乙○○之真實姓名，故無法針對陳
          參億實施通訊監察及限制出境事宜... 」，此役有台
          北市中山分局97年1月29日北市警中分刑字第0973030
          5300號函（原審卷第54、55頁）附卷足憑。
          由此可見，被告向台北市政府警察局中山分局表示出
          面投案前，警方雖知被告為陳建榮之小弟，綽號「阿
          同」，惟「阿同」真實姓名及其年籍為何，均尚未知
          悉，遂無法報請限制出境，故證人及警員丙○○證稱
          ：「... 我們根據被害人提供的資料、手機，因為錢
          莊與他們有來往關係，大約知道是怎麼的犯罪背景，
          我們有查到6個人，當時已知道有5 個人，1個人還不
          知道，我們當時有請檢察官限制出境、上線監聽這些
          偵查動作，這包括乙○○在內，他是第一人，不是那
          個不知道的人，因已對乙○○限制出境，還有監聽，
          就是為了要逮捕，我們認為當初他接洽投案是煙幕彈
          ，我們還是有在偵查中... 」等語（本院卷第42頁背
          面），因上開證言與前揭函示內容不服，且被告投案
          前確未經限制出境，則證人丙○○所為上開證言，尚
          不足為被告不利之論據。要之，被告投案前警方確不
          知犯罪者之姓名、年籍，依上開判例要旨，被告為本
          件之投案，核與自首要件相符，依槍砲彈藥刀械管制
          條例第18 條第1項「犯本條例之罪自首，並報繳其持
          有之全部槍砲、彈藥、刀械者，減輕或免除其刑；其
          已移轉持有而據實供述全部槍砲、彈藥、刀械之來源
          或去向，因而查獲者，亦同。」或刑法第62條「對於
          未發覺之罪自首而受裁判者，得減輕其刑。但有特別
          規定者，依其規定。」之自首之情形，自應適用自首
          之規定減輕其刑，甚為明確，被告此部分辯解，自屬
          可採。綜上，本案事證明確，被告犯行堪以認定，應
          予依法論科。
  三、按殺人未遂與傷害之區別，應以加害人有無殺意為斷，以
      戕害他人生命之故意，著手於刺殺之實行而未發生死亡之
      結果，為殺人未遂；倘無使人喪失生命之故意，僅在使其
      身體、健康受到傷害，則為傷害罪，二罪皆發生傷害之結
      果，祗其主觀犯意及身體傷害程度不同而已（最高法院84
      年度臺上字第3179號裁判要旨參照）。又殺意之有無，雖
      不以兇器之種類及傷痕之多少等，為絕對之認定標準，但
      加害人下手之部位、用力之程度，仍非不可藉為判斷有無
      殺意之心證依據。查被告持前開具有殺傷力之制式霰彈槍
      、彈射擊告訴人，因告訴人本能之閃躲，致告訴人身體重
      要部位未受槍擊，僅受有右手肘及右大腿膝上部位開放性
      之傷口之傷害，被告有殺人不確定故意，理由已見前述，
      為被害人尚未發生死亡結果，被告行為應成立殺人未遂罪
      。再「十二ＧＡＵＧＥ制式霰彈槍」係屬槍砲彈藥刀械管
      制條例第4條所稱之獵槍，此經內政部警政署85 年12月13
      日八五警署保字第91701 號函釋甚明。核被告所為，係違
      反槍砲彈藥刀械管制條例第8條第4項之未經許可，持有獵
      槍罪、同條例第12條第4 項之未經許可，持有子彈罪及刑
      法第271條第2項、第1 項之殺人未遂罪。被告於如事實欄
      所載之時間持有獵槍、子彈之行為，均屬持有行為之繼續
      ，應僅各論以一罪。其以一持有行為同時持有獵槍、子彈
      之行為，則為一行為觸犯數罪名之想像競合犯，應依刑法
      第55條之規定，從一重依槍砲彈藥刀械管制條例第8 條第
      4 項之未經許可，持有獵槍罪處斷。再被告所犯持有獵槍
      罪與殺人未遂罪二罪間，犯意個別，罪名有異，應予分論
      併罰。又被告所犯二罪均因自首而減輕其刑。原審認被告
      罪證明確，據以論科，固非無見，惟原判決認(一)被告槍殺
      被害人致傷僅成立普通傷害罪(二)被告行為後投案不構成自
      首，並未依槍砲彈藥刀械管制條例第18條第1 項、刑法第
      62條減輕上開2 罪之刑，即有未洽，被告及檢察官上訴意
      旨，均屬有據，自應由本院予以撤銷改判。爰審酌被告之
      素行，犯罪動機、目的、手段，所為對社會治安所造成之
      危害及致使告訴人受有如事實欄所載之傷害，且迄今告訴
      人體內仍有為數甚多之鉛塊，造成告訴人難以彌補之傷害
      ，暨其犯罪後之態度等一切情狀，量處如主文第二項所示
      之刑，並就罰金刑部分諭知易服勞役之折算標準，以示懲
      儆。再被告所犯上開犯行之犯罪時間雖在96年4 月24日之
      前，但其所犯之違反槍砲彈藥刀械管制條例罪及殺人未遂
      罪均符合中華民國96年罪犯減刑條例第3 條第1項第4款及
      第15款不予減刑之情形，惟合於該條例第6 條所定例外予
      以減刑之情形，故予以減刑，並依同條例第10條第1 項規
      定定其應執行之刑。至扣案之十二ＧＡＵＧＥ制式霰彈槍
      1 枝（槍枝管制編號0000000000號），為違禁
      物，應依刑法第38條第1項第1款之規定，宣告沒收之。另
      扣案之十二ＧＡＵＧＥ制式霰彈彈殼共3 顆，既因擊發而
      失卻違禁物之性質，依法無從宣告沒收，附此敘明。
據上論斷，應依刑事訴訟法第369條第1項前段、第364條、第299
條第1項前段，槍砲彈藥刀械管制條例第8條第4項、第12條第4項
，刑法第11條前段、第271條第1項、第2項、第55 條、第42條第
3項、第51條第5款、第38條第1項第1款，刑法施行法第1條之1第
1項、第2項前段，中華民國96年罪犯減刑條例第2 條第1項第3款
、第6條、第7條、第10條第1項，判決如主文。
本案經檢察官羅榮乾到庭執行職務。
中    華    民    國    97    年    4     月    15    日
                  刑事第三庭  審判長法  官  蔡秀雄
                                    法  官  謝靜恒
                                    法  官  許文章
以上正本證明與原本無異。
如不服本判決，應於收受送達後十日內向本院提出上訴書狀，其
未敘述上訴之理由者並得於提起上訴後十日內向本院補提理由書
（均須按他造當事人之人數附繕本）。
                                    書記官  蔡慧娟
中    華    民    國    97    年    4     月    17    日
附錄：本案論罪科刑法條全文
槍砲彈藥刀械管制條例第8條
未經許可，製造、販賣或運輸鋼筆槍、瓦斯槍、麻醉槍、獵槍、
空氣槍或第4條第1項第1款所定其他可發射金屬或子彈具有殺傷
力之各式槍砲者，處無期徒刑或5年以上有期徒刑，併科新臺幣1
千萬元以下罰金。
未經許可，轉讓、出租或出借前項所列槍枝者，處5年以上有期
徒刑，併科新臺幣1千萬元以下罰金。
意圖供自己或他人犯罪之用，而犯前二項之罪者，處無期徒刑或
7年以上有期徒刑，併科新臺幣1千萬元以下罰金。
未經許可，持有、寄藏或意圖販賣而陳列第 1 項所列槍枝者，處
3年以上10年以下有期徒刑，併科新臺幣700萬元以下罰金。
第1項至第3項之未遂犯罰之。
槍砲彈藥刀械管制條例第12條
未經許可，製造、販賣或運輸子彈者，處1年以上7年以下有期徒
刑，併科新台幣500萬元以下罰金。
未經許可，轉讓、出租或出借子彈者，處6月以上5年以下有期徒
刑，併科新台幣300萬元以下罰金。
意圖供自己或他人犯罪之用，而犯前二項之罪者，處3年以上10
年以下有期徒刑，併科新台幣700萬元以下罰金。
未經許可，持有、寄藏或意圖販賣而陳列子彈者，處5年以下有
期徒刑，併科新台幣300萬元以下罰金。
第1項至第3項之未遂犯罰之。
中華民國刑法第271條（普通殺人罪）
殺人者，處死刑、無期徒刑或 10 年以上有期徒刑。
前項之未遂犯罰之。
預備犯第 1 項之罪者，處 2 年以下有期徒刑。


司法院資訊處製作；財團法人民間司法改革基金會備份。
